---
title: "Tugas Individu Praktikum SSD"
output:
  html_document:
    df_print: paged
---
## Nama : Rafi Fadhlillah
## NIM : 121450143

# Data Wrangling dengan R
## Package
```{r eval=FALSE}
install.packages("tidyverse")
install.packages("skimr")
install.packages("ggpubr")
```


Memanggil Package


```{r message=FALSE}
library(tidyverse)
library(skimr)
library(ggpubr)
```



## Data Import


```{r}
data_house <- read.csv("C:/Users/rafif/Downloads/house_price1.csv",stringsAsFactors = TRUE)
glimpse(data_house)
```


## Data Cleaning


### Menghapus Missing Data


```{r}
skim_without_charts(data_house)
```

Karena kolom `Alley` terlalu banyak observasi yang missing sebaiknya kolom `Alley` dihapus


```{r}
dt_res1 <- data_house %>% 
          #menghapus kolom Alley
          select(-Alley) %>% 
          #menghapus semua baris yang mengandung missing value
          na.omit()
```

```{r}
skim_without_charts(dt_res1)
```


### Koreksi Kesalahan pada Data


```{r}
skim_without_charts(data_house)
```

```{r}
dt_res2 <- data_house %>% mutate(Street=case_when(Street=="Pavr" ~ "Pave",
                                        Street=="Pavd" ~ "Pave",
                                        TRUE ~ Street))
dt_res2 %>% count(Street)
```


### Koreksi Ketdiakonsistenan Data



```{r}
data_house %>% 
  filter(GarageArea==0) %>% 
  select(GarageArea,GarageType)

```

```{r}
dt_res3 <- data_house %>% 
            mutate(GarageType=case_when(GarageArea ==0 ~ NA,
                                        TRUE ~ GarageType))
```


```{r}
dt_res3 %>% 
  filter(GarageArea==0) %>% 
  select(GarageArea,GarageType)
```


## Data Transformation


```{r}
gghistogram(data = data_house,x = "SalePrice",fill = "steelblue")+
  scale_y_continuous(expand = c(0,0))
```


```{r}
dt_res4 = data_house %>% 
  mutate(log_SalePrice=log(SalePrice))
```



```{r}
gghistogram(data = dt_res4,x = "log_SalePrice",fill = "steelblue")+
  scale_y_continuous(expand = c(0,0))
```



## Data Normalization


```{r}
gghistogram(data = data_house,x = "SalePrice",fill = "steelblue")+
  scale_y_continuous(expand = c(0,0))
```

### Dengan menggunakan Transformasi Z


$$
z = \frac{x-\bar{x}}{\text{sd}(x)}
$$

dengan $\text{sd}(x)$ adalah standar deviasi dari variabel $x$. Hasil transformasi adalah variabel yang memiliki mean mendekati 0 dan standar deviasi mendekati 1


```{r}
dt_res5 = data_house %>% 
  mutate(SalePrice_std=scale(SalePrice, center=TRUE,scale=TRUE))
```


```{r}
gghistogram(data = dt_res5,x = "SalePrice_std",fill = "steelblue")+
  scale_y_continuous(expand = c(0,0))
```



### Dengan Min-Max Scaling


$$
v = \frac{x-\max{x}}{\max{x}-\min{x}}
$$

dengan $\max{x}$ adalah nilai maksimum dari variabel $x$ dan $\min{x}$ adalah nilai minimum dari variabel $x$ . Hasil transformasi adalah variabel yang memiliki batas bawah 0 dan batas atas 1


```{r}
gghistogram(data = data_house,x = "SalePrice",fill = "steelblue")+
  scale_y_continuous(expand = c(0,0))
```



```{r}
minMax <- function(x) {
  (x - min(x)) / (max(x) - min(x))
}
```




```{r}
dt_res6 = data_house %>% 
  mutate(SalePrice_mm=minMax(SalePrice))
```


```{r}
gghistogram(data = dt_res6,x = "SalePrice_mm",
            fill = "steelblue")+
  scale_y_continuous(expand = c(0,0))
```


#Visualisasi data dengan Eksplorasi data analisis
## Package
```{r eval=FALSE}
install.packages("tidyverse")
install.packages("DataExplorer")
install.packages("skimr")
```


Memanggil Package


```{r message=FALSE}
library(tidyverse)
library(DataExplorer)
library(skimr)
```


## Import Data


```{r}
data_house <- read.csv("C:/Users/rafif/Downloads/house_price1.csv",stringsAsFactors = TRUE)
glimpse(data_house)
```


## Memeriksa Gambaran Umum Data


```{r}
plot_intro(data = data_house,
           geom_label_args = list(size=2.5))
```
Catatan:

* `plot_intro` merupakan fungsi yang berasal dari package `DataExplorer` dan argumen utamanya adalah object berbentuk `data.frame`. 
* argumen `geom_label_args` bisa diisi dengan opsi-opsi yang ada pada fungsi `geom_label` pada pacakge `ggplot2`.



```{r}
skim_without_charts(data = data_house)
```
Catatan:

* `skim_without_charts` merupakan fungsi yang berasal dari package `skimr` dan argumen utamanya adalah object berbentuk `data.frame`. 

Berdasarkan informasi diatas, kita tahu terdata beberapa kolom yang memiliki missing value. Namun hanya 5 kolom saja yang mengalami banyak missing value yaitu `Alley`,`FireplaceQu`,`PoolQX`,`Fence`,`MiscFeature`.



## Menangani Missing Value


Dalam kasus ini kita akan menangani missing value dengan dua cara, yaitu

1. Mereplace missing value pada kolom-kolom yang memiliki banyak sekali missing value (diatas 500)
2. Menghapus baris-baris yang mengandung missing value pada kolom-kolom yang memiliki sedikti missing value (dibawah 500)


Berikut dibawah ini adalah sintaks untuk melakukan replace missing value, khususnya jika datanya berupa `factor` atau `string`. Kemudian `na.omit` digunakan untuk menghapus semua baris yang mengandung missing value


```{r}
data_house1 <- data_house %>%
  select(-Id) %>% 
  mutate(
    Alley = forcats::fct_explicit_na(Alley, na_level = "Ukn"),
    FireplaceQu=forcats::fct_explicit_na(FireplaceQu,
                                      na_level = "Ukn"   
                                         ),
    PoolQC = forcats::fct_explicit_na(PoolQC, na_level = "Ukn"),
    Fence = forcats::fct_explicit_na(Fence, na_level = "Ukn"),
    MiscFeature = forcats::fct_explicit_na(MiscFeature, na_level = "Ukn")
  ) %>% na.omit
```


Kemudian kita akan lihat kembali data yang sudah kita tangani missing valuenya

```{r}
plot_intro(data = data_house1)
skim_without_charts(data_house1)
```


Setelah dilihat kembali ternyata ada kolom yang hanya memiliki satu kategori saja yaitu kolom `Utilities`. Sehingga kita perlu menghapusnya.


```{r}
data_house1 <- data_house1 %>% 
  select(-Utilities)
```


## Memeriksa Sebaran Data


```{r}
plot_histogram(data = data_house1,nrow=3,ncol = 3,
               geom_histogram_args = list(fill="steelblue"),
               ggtheme = theme_bw()
               )
```

```{r}
plot_bar(data = data_house1,ggtheme =theme_bw(),nrow = 1)
```


## Memeriksa Korelasi Peubah


```{r}
plot_scatterplot(data = data_house1 %>%
                   select_if(is.numeric),
                 by="SalePrice",geom_point_args = list(color="steelblue"),ggtheme = theme_bw() )
```



```{r}
cor_mat <- cor(data_house1%>%
                   select_if(is.numeric),method = "spearman")
cor_mat[upper.tri(cor_mat,diag = TRUE)] <- NA 
cor_df <- cor_mat   %>%
    as.data.frame() %>% 
    rownames_to_column(var = "Var1") %>%
  pivot_longer(names_to = "Var2",
               values_to = "corr",
               -Var1) %>% na.omit

cor_df %>% filter(abs(corr)>0.6) %>% arrange(desc(abs(corr)))
cor_df %>% filter(abs(corr)<=0.6)  
```


```{r}
cat_var_names <- data_house1 %>% 
  select(where(is.factor),SalePrice) %>%
  names
cat_var_names
```


```{r}
for(i in cat_var_names[-43]){
plot_boxplot(data = data_house1 %>% 
               select(where(is.factor),SalePrice),
             geom_boxplot_args=list(fill="steelblue"),
             by=i,ggtheme = theme_bw())
}
```
