---
title: "Tugas Kelompok Praktikum 5 SSD"
output: html_document
date: "2023-04-03"
---

## Kelompok 1 RA
1. Taufiqurrahmansyah Effendi _120450051 \
2. Hanna Sajidah_121450060 \
3. Patricia Gaby Rahmawati Tamba_121450099 \
4. Rafi Fadhlillah_121450143_(KELAS RC) \
5. Andini Nur Izzati_121450147 \
6. Leonard Andreas Napitupulu_121450153

# About Dataset
Link dataset : https://archive.ics.uci.edu/ml/datasets/Student%20Performance

### Import Library
```{r}
library(leaps) # forward and backward selection
library(glmnet) # ridge and lasso
library(kableExtra)
library(ggplot2)
library(ISLR)
library(DataExplorer)
library(skimr)
library(gridExtra)
library(ggplot2)
library(knitr)
library(pls)
```

### Import Dataset
```{r}
student <- read.csv("C:/Users/rafif/Downloads/student-mat.csv", stringsAsFactors = TRUE)
skim(student)
```

## i) Pengantar dataset (respons, variabel prediktor, jumlah observasi, dan jumlah prediktor)
```{r}
# Mengecek variabel respons
print(names(student)[1])
```

```{r}
# Mengecek variabel prediktor
print(names(student)[-1])
```

```{r}
# Menampilkan jumlah observasi dan variabel
dim(student)
```

```{r}
# Menampilkan daftar variabel
names(student)
```

```{r}
# Mengecek jumlah observasi
print(nrow(student))
# Mengecek jumlah observasi prediktor
print(ncol(student)-1)
```


## ii) Pertanyaan yang ingin Anda jawab (Uraikan apa saja yang ingin anda tinjau)
#### 1. Bagaimana Perbandingan metode klasifikasi terhadap model least square, ridge, lasso, PCR dan PLS?
#### 2. Berikan analisa dan penjelasan kelima model diatas mengapa nilai error yang dihasilkan sama?
#### 3. Pilih metode yang menurut anda terbaik beserta alasannya?

## iii) Pembersihan data (Jika terdapat missing value)
```{r}
#menghitung jumlah data kosong
sum(is.na(student))
```

```{r}
# Periksa apakah ada nilai duplikat di dalam dataset
sum(duplicated(student))
```

```{r}
plot_intro(data = student,
           geom_label_args = list(size=2.5))
```

**Analisis : Plot diatas menunjukkan bahwa All Missing Columns dan Missing Observation sebesar 0% serta Complate Rows mencapai 100% artinya tidak ada nilai missing dalam dataset ini, maka dapat langsung ke proses selanjutnya.**

## iv) Analisis deskriptif awal (ringkasan numerik dan gambar plot - jika diperlukan)
### Ringkasan Numerik
```{r}
# Membuat ringkasan numerik
summary(student)
```

## Plot Variabel Respons
### Plot Jumlah Murid Masing Masing Sekolah
```{r}
a <-ggplot(student,aes(x= school, fill = school)) +
  geom_bar() + scale_fill_manual(values=c("maroon", "steelblue"))
a+ labs(x="school")
```

**Analisis : Plot bar diatas menunjukkan jumlah siswa pada masing-masing sekolah. Variabel school diplot pada sumbu x, sedangkan warna pada bar plot diisi dengan warna maroon untuk sekolah "GP" dan warna steelblue untuk sekolah "MS". Dapat dilihat bahwa jumlah siswa pada sekolah "GP" lebih banyak dibandingkan dengan jumlah siswa pada sekolah "MS".**

## Plot Variabel Prediktor
### Plot Alasan memilih sekolah berdasarkan umur
```{r}
ggplot(student, aes(x= age)) +
  geom_histogram(aes(fill = factor(age)), color = "black", alpha = 0.7, bins = 8, width = 0.8) +
  facet_wrap(~ reason) +
  scale_fill_brewer(palette = "Set1") +
  theme(strip.text = element_text(size =15, face = "bold"))
```

**Analisis : Plot diatas menunjukkan distribusi umur siswa yang memilih sekolah berdasarkan alasan yang berbeda. Plot dibagi menjadi beberapa panel berdasarkan variabel "reason". Setiap panel menunjukkan distribusi umur siswa yang memilih sekolah berdasarkan alasan tertentu. Warna pada histogram plot menunjukkan distribusi umur yang berbeda. Dapat dilihat bahwa alasan memilih sekolah berdasarkan "course" dan "reputation" lebih banyak dipilih oleh siswa dengan umur 15-18 tahun, sedangkan alasan "home" dan "other" lebih banyak dipilih oleh siswa dengan umur 16-19 tahun.**

```{r}
ggplot(student, aes(x=age, fill = reason)) + geom_density(alpha=0.3)
```

**Analisis : Plot diatas adalah sebuah density plot yang menunjukkan distribusi umur siswa yang memilih sekolah berdasarkan alasan yang berbeda. Dapat dilihat bahwa alasan memilih sekolah berdasarkan "course" dan "reputation" memiliki distribusi umur yang lebih condong pada 15-18 tahun, sedangkan alasan "home" dan "other" memiliki distribusi umur yang lebih condong pada 16-19 tahun. Density plot ini dapat memberikan gambaran yang lebih jelas mengenai distribusi umur siswa yang memilih sekolah berdasarkan alasan tertentu, dibandingkan dengan histogram plot yang hanya menunjukkan frekuensi siswa pada setiap rentang umur.**

### Plot Perbandingan Siswa Laki-laki dan Perempuan
```{r}
dbar <- ggplot(student, aes(x=age, fill = sex)) + geom_bar(position = "fill", width = 0.9) +
  ylab("proportion")
```

```{r}
dpie <- ggplot(student, aes(x="", fill=sex)) +
  geom_bar(stat="count", position="fill") +
  coord_polar(theta="y") +
  ylab("Proportion")
```

```{r}
grid.arrange(dbar, dpie, ncol = 2)
```

**Analisis : Setiap stacked bar merepresentasikan proporsi dari jumlah siswa laki-laki dan perempuan pada setiap kelompok umur, sehingga dapat dilihat perbandingan antara jumlah siswa laki-laki dan perempuan pada setiap kelompok umur. Dalam hal ini, dapat dilihat bahwa proporsi siswa perempuan cenderung lebih banyak pada kelompok umur 15-18 tahun, sedangkan proporsi siswa laki-laki cenderung lebih banyak pada kelompok umur 19-22 tahun. Sedangkan jika dilihat dari pie chart diperoleh perbandingan antara jumlah siswa laki-laki dan perempuan secara visual. Dalam hal ini, proporsi siswa perempuan lebih banyak dibandingkan dengan siswa laki-laki.**

```{r}
ggplot(student, aes(x=age, fill = sex)) + geom_density(alpha=0.3)
```

**Analisis : Plot diatas adalah sebuah density plot yang menunjukkan distribusi umur siswa laki-laki dan perempuan. Distribusi umur siswa laki-laki ditunjukkan dengan warna biru, sedangkan distribusi umur siswa perempuan ditunjukkan dengan warna merah. Density plot ini dapat digunakan untuk melihat perbandingan distribusi umur antara siswa laki-laki dan perempuan, serta untuk menentukan apakah terdapat perbedaan signifikan dalam distribusi umur antara kedua kelompok gender.**

### Plot Waktu Perjalanan Menuju Sekolah Vs Alasan Memilih Sekolah
```{r}
ggplot(student, aes(x=traveltime, fill = reason)) + geom_bar(position = "fill") +
  ylab("proportion")
```

**Analisis : Plot diatas adalah sebuah stacked bar plot yang menunjukkan proporsi dari alasan memilih sekolah pada setiap kategori waktu tempuh ke sekolah pada dataset student. Setiap kategori alasan memilih sekolah ditunjukkan dengan warna yang berbeda pada stacked bar plot, sehingga dapat dilihat perbandingan antara proporsi alasan memilih sekolah pada setiap kategori waktu tempuh ke sekolah secara visual. Dalam hal ini, dapat dilihat bahwa proporsi siswa yang memilih sekolah karena faktor "course" lebih tinggi pada kategori waktu tempuh ke sekolah yang lebih lama, sedangkan proporsi siswa yang memilih sekolah karena faktor "other" lebih tinggi pada kategori waktu tempuh ke sekolah yang lebih pendek.**

```{r}
ggplot(student, aes(x=traveltime, fill = reason)) + geom_density(alpha=0.3)
```

**Analisis : Plot diatas adalah sebuah density plot yang menunjukkan distribusi waktu tempuh ke sekolah pada setiap alasan memilih sekolah pada dataset student. Setiap alasan memilih sekolah ditunjukkan dengan warna yang berbeda pada density plot, sehingga dapat dilihat perbandingan antara distribusi waktu tempuh ke sekolah pada setiap alasan memilih sekolah secara visual. Dalam hal ini, dapat dilihat bahwa distribusi waktu tempuh ke sekolah pada alasan memilih sekolah karena faktor "home" cenderung lebih pendek dibandingkan dengan alasan memilih sekolah karena faktor "course" atau "other". Sedangkan distribusi waktu tempuh ke sekolah pada alasan memilih sekolah karena faktor "reputation" dan "teacher" memiliki kurva yang lebih landai dan cenderung berada di antara distribusi dari alasan memilih sekolah lainnya.**

### Plot Final Grade Vs Siswa yang Memiliki Fasilitas Internet
```{r}
plot_1 = ggplot(student, aes(G3,fill = factor(internet)))
plot_2 = plot_1 + geom_histogram(stat="count")
print(plot_2)
```

**Analisis : Plot diatas adalah sebuah histogram yang menunjukkan distribusi nilai G3 (nilai ujian terakhir) pada setiap siswa yang memiliki akses internet dan yang tidak memiliki akses internet. Setiap kelompok ditunjukkan dengan warna yang berbeda pada histogram, sehingga dapat dilihat perbandingan antara distribusi nilai G3 pada kedua kelompok secara visual. Dalam hal ini, dapat dilihat bahwa distribusi nilai G3 pada siswa yang memiliki akses internet cenderung lebih tinggi dibandingkan dengan siswa yang tidak memiliki akses internet.**

### Plot Final Grade Vs Waktu Luang di Luar Jam Sekolah
```{r}
plot_1 = ggplot(student, aes(G3,fill = factor(freetime)))
plot_2 = plot_1 + geom_histogram(stat="count")
print(plot_2)
```

**`Note : from 1 - very low(minim waktu luang) to 5 - very high(banyak waktu luang)`**

**Analisis :  Plot diatas adalah sebuah histogram yang menunjukkan distribusi nilai G3 (nilai ujian akhir) pada setiap siswa yang memiliki waktu luang yang berbeda-beda. Setiap kelompok waktu luang ditunjukkan dengan warna yang berbeda pada histogram, sehingga dapat dilihat perbandingan antara distribusi nilai G3 pada setiap kelompok waktu luang secara visual. Dalam hal ini, dapat dilihat bahwa distribusi nilai G3 pada siswa yang memiliki waktu luang antara sedikit hingga sedang cenderung lebih tinggi dibandingkan dengan siswa yang memiliki waktu luang yang sangat sedikit atau sangat banyak.**

### Plot Perbandingan Antara Siswa yang Mendapatkan Extra Paid Class Vs Final Grade
```{r}
plot_1 = ggplot(student, aes(G3,fill = factor(paid)))
plot_2 = plot_1 + geom_histogram(stat="count")
print(plot_2)
```

**Analisis : Plot diatas menampilkan histogram dari distribusi nilai akhir "G3" untuk setiap tingkat variabel "paid". Sumbu-x mewakili rentang nilai untuk variabel "G3", dan sumbu-y mewakili hitungan jumlah siswa dalam setiap interval. Siswa yang memiliki kursus tambahan (paid=yes) cenderung memperoleh nilai yang lebih tinggi dibandingkan dengan siswa yang tidak memiliki kursus tambahan (paid=no). Terlihat dari jumlah siswa dengan nilai akhir di atas 15 yang mayoritas adalah siswa yang memiliki kursus tambahan.Jumlah siswa yang memiliki kursus tambahan lebih sedikit dibandingkan dengan siswa yang tidak memiliki kursus tambahan.**

### Perbandingan Final Grade di 2 Sekolah
```{r}
plot_1 = ggplot(student, aes(G3,fill = factor(school)))
plot_2 = plot_1 + geom_histogram(stat="count")
print(plot_2)
```

**Analisis : Plot di atas menghasilkan histogram yang menunjukkan distribusi jumlah siswa di setiap nilai akhir (G3) untuk masing-masing sekolah (school).Sekolah GP memiliki jumlah siswa yang lebih banyak daripada sekolah MS di setiap nilai akhir.Distribusi nilai akhir di sekolah GP lebih condong ke nilai yang lebih tinggi daripada di sekolah MS.Banyak siswa di kedua sekolah yang memperoleh nilai akhir 10 (nilai maksimal yang dapat dicapai). Terdapat perbedaan jumlah siswa yang signifikan di setiap nilai akhir di kedua sekolah.**

### Plot Perbandingan Waktu Belajar Antara Laki-laki dan Perempuan
```{r}
ggplot(student, aes(x=studytime, fill = sex)) + geom_bar(position = "fill") +
  ylab("proportion")
```

**`[1] - <2 hours, [2] - 2 to 5 hours, [3] - 5 to 10 hours, or [4] - >10 hours`**

**Analisis : Plot di atas menghasilkan stacked bar plot yang menunjukkan proporsi siswa perempuan dan laki-laki untuk setiap level waktu belajar (studytime). Proporsi siswa perempuan yang belajar kurang dari 2 jam per minggu lebih tinggi daripada laki-laki, sementara proporsi laki-laki yang belajar lebih dari 4 jam per minggu lebih tinggi daripada perempuan. Secara keseluruhan, proporsi siswa perempuan yang belajar lebih lama (3-4 jam dan lebih dari 4 jam per minggu) lebih tinggi daripada laki-laki. Proporsi siswa laki-laki dan perempuan yang tidak belajar (0 jam per minggu) hampir sama.**

```{r}
ggplot(student, aes(x=studytime, fill = sex)) + geom_density(alpha=0.3)
```

**Analisis : di atas menghasilkan density plot yang menunjukkan distribusi waktu belajar (studytime) untuk siswa perempuan dan laki-laki dalam dataset. Terdapat lebih banyak siswa perempuan daripada laki-laki dalam dataset. Distribusi waktu belajar siswa perempuan lebih condong ke nilai yang lebih tinggi daripada laki-laki, dengan puncak distribusi pada 2-3 jam per minggu. Distribusi waktu belajar siswa laki-laki lebih landai dan lebih merata, dengan puncak distribusi pada 1-2 jam per minggu. Terlihat perbedaan yang signifikan dalam distribusi waktu belajar antara siswa perempuan dan laki-laki.**

### Perbandingan Final Grade Laki-laki Vs Perempuan
```{r}
ggplot(student, aes(x=G3, fill = sex)) + geom_bar(position = "fill") +
  ylab("proportion")
```

**Analisis : Plot di atas menghasilkan stacked bar plot yang menunjukkan proporsi siswa perempuan dan laki-laki untuk setiap nilai akhir (G3). Proporsi siswa perempuan yang memperoleh nilai akhir lebih tinggi daripada laki-laki. Proporsi siswa perempuan yang memperoleh nilai akhir antara 15-20 (nilai tertinggi) lebih tinggi daripada laki-laki. Proporsi siswa laki-laki yang memperoleh nilai akhir antara 0-10 lebih tinggi daripada perempuan. Terlihat perbedaan yang signifikan dalam distribusi nilai akhir antara siswa perempuan dan laki-laki.**


```{r}
ggplot(student, aes(x=G3, fill = sex)) + geom_density(alpha=0.3)
```

**Analisis : Plot di atas menghasilkan density plot yang menunjukkan distribusi nilai akhir (G3) untuk siswa perempuan dan laki-laki dalam dataset. Distribusi nilai akhir siswa perempuan lebih condong ke nilai yang lebih tinggi daripada laki-laki, dengan puncak distribusi pada 15-18 (nilai yang tinggi). Distribusi nilai akhir siswa laki-laki lebih landai dan lebih merata, dengan puncak distribusi pada 10-14 (nilai yang sedang). Terlihat perbedaan yang signifikan dalam distribusi nilai akhir antara siswa perempuan dan laki-laki.**

### Perbandingan First Period Grade Vs Second Period Grade Vs Final Grade
```{r}
plot11 <- ggplot(student) +
  geom_histogram(mapping=(aes(G1
  )),fill="darkgreen",col="white",binwidth = 1) +
  labs(x="First Period Grade
", y="Ratio", title="First Period Grade") + theme(legend.position="none")
```

```{r}
plot22 <- ggplot(student) +
  geom_histogram(mapping=(aes(G2
  )),fill="purple",col="white",binwidth = 1) +
  labs(x="Second Period Grade
", y="Ratio", title="Second Period Grade") + theme(legend.position="none")
```

```{r}
plot33 <- ggplot(student) +
  geom_histogram(mapping=(aes(G3
  )),fill="gold3",col="white",binwidth = 1) +
  labs(x="Final Grade
", y="Ratio", title="Final Grade") + theme(legend.position="none")
```

```{r}
grid.arrange(plot11, plot22, plot33, ncol=3)
```

**Analisis : Plot di atas menghasilkan tiga histogram yang membandingkan distribusi nilai pada tiga periode penilaian (G1, G2, dan G3) dalam dataset siswa. Distribusi nilai pada periode pertama (G1) memiliki rentang nilai yang paling sempit dan berpusat di sekitar nilai 10-14. Distribusi nilai pada periode kedua (G2) memiliki rentang nilai yang lebih lebar daripada periode pertama dan memiliki puncak yang sedikit lebih rendah dari periode pertama, dengan rentang nilai yang berpusat di sekitar 10-14. Distribusi nilai pada periode akhir (G3) memiliki rentang nilai yang lebih lebar daripada periode kedua dan memiliki puncak yang lebih rendah dari kedua periode sebelumnya, dengan rentang nilai yang berpusat di sekitar 10-16. Terdapat peningkatan nilai rata-rata antara periode pertama, kedua, dan akhir. Terlihat terdapat banyak siswa yang meningkatkan nilai mereka dari periode pertama ke periode kedua, tetapi kemudian nilai mereka stabil atau bahkan menurun di periode akhir.**

## v) Metode klasifikasi yang digunakan
### Least Square
```{r}
set.seed(123)
train <- sample(1:nrow(student), nrow(student)/2)
test <- -train
y.test <- student$G3[test]
```

```{r}
train_student <- student[train, ]
```

```{r}
lm.fit <- lm(G3~., data = train_student)
sum1<-summary(lm.fit)
kable(sum1$coefficients)
```

```{r}
lm.pred <- predict(lm.fit, student[test,])
lm.error <- mean((lm.pred - y.test)^2)
lm.error
```
### Ridge Regression
```{r}
x <- model.matrix(G3~., data=student)[, -1]
x.train <- x[train,]
y <- student$G3
y.train <- y[train]
```

```{r}
set.seed(123)
ridge.fit <- glmnet(x.train,y.train,alpha=0)
cv.ridge.fit <- cv.glmnet(x.train,y.train,alpha=0)
plot(cv.ridge.fit)
```

```{r}
bestlam <- cv.ridge.fit$lambda.min
bestlam
```

```{r}
ridge.pred <- predict(ridge.fit, s=bestlam, newx=x[test,])
ridge.error <- mean((ridge.pred-y.test)^2)
ridge.error
```
### Lasso Model
```{r}
set.seed(2)
lasso.fit <- glmnet(x.train,y.train,alpha=1)
cv.lasso.fit<- cv.glmnet(x.train,y.train,alpha=1)
bestlam.lasso <- cv.lasso.fit$lambda.min
bestlam.lasso
```


```{r}
fit.lasso <- glmnet(x.train, y.train, alpha=1, lambda=bestlam.lasso)
coef(fit.lasso)
```

```{r}
lasso.pred <- predict(lasso.fit, s=bestlam.lasso, newx=x[test,])
lasso.error <- mean((lasso.pred-y.test)^2)
lasso.error
```

```{r}
lasso.c <- predict(lasso.fit,type="coefficients", s=bestlam)[1:17,]
length(lasso.c[lasso.c != 0])
```
### PCR Model
```{r}
set.seed(123)
pcr.fit <- pcr(G3~., data=student, subset=train, scale=TRUE, validation ="CV")
summary(pcr.fit)
```
```{r}
validationplot(pcr.fit, val.type = "MSEP")
```

```{r}
pcr.pred <- predict(pcr.fit,x[test,], ncomp=41)
pcr.error <- mean((pcr.pred-y.test)^2)
pcr.error
```

### PLS model
```{r}
set.seed(123)
pls.fit <- plsr(G3~., data=student, subset=train, scale=TRUE, validation="CV")
summary(pls.fit)
```

```{r}
validationplot(pls.fit, val.type = "MSEP")
```
```{r}
pls.pred <- predict(pls.fit,x[test,],ncomp=9)
pls.error <- mean((pls.pred-y.test)^2)
pls.error
```

### vi) Pilihan model - kesalahan uji (test error)/ validasi silang (cross validation)
#### Menggunakan kesalahan uji (test error)
```{r}
lm.error
```

```{r}
ridge.error
```

```{r}
lasso.error
```

```{r}
pls.error
```

```{r}
pcr.error
```

### vii) Kesimpulan dan diskusi (yang dirujuk pada pertanyaan yang ingin Anda jawab)
```{r}
errors <- c(lm.error, ridge.error, lasso.error, pcr.error, pls.error)
names(errors) <- c("lm", "ridge", "lasso", "pcr", "pls")

# Palet warna
mycolors <- c("#B6AD90", "#A68A64", "#936639", "#7F4F24", "#582F0E")


# Plot barplot
barplot(sort(errors), col=mycolors, border="black", alpha=0.9)
```

```{r}
print(sort(errors))
```

> 1. Berdasarkan hasil plot perbandingan test error diatas, dapat dilihat bahwa model Lasso memiliki nilai kesalahan uji yang paling rendah, diikuti oleh model Ridge, PLS, dan Least Square. Model PCR memiliki nilai kesalahan uji yang sama dengan model Least Square.
> 2. Meskipun nilai kesalahan uji (test error) yang dihasilkan sama atau hampir sama, kelima model tersebut memiliki perbedaan dalam cara mereka melakukan penyesuaian model terhadap data training. Least Square adalah metode linier sederhana yang menghasilkan model dengan parameter yang diperoleh melalui perhitungan matematis sederhana. Ridge dan Lasso adalah metode regularisasi yang menggunakan pendekatan linier untuk mengontrol overfitting. PLS dan PCR adalah metode reduksi dimensi yang menggunakan komponen-komponen linier untuk mempelajari struktur dalam data.
> 3. Pilihan terbaik akan tergantung pada tujuan yang ingin dicapai. Jika tujuannya adalah untuk memprediksi nilai yang akurat, maka model Lasso dapat menjadi pilihan terbaik karena memiliki kesalahan uji yang paling rendah. Namun, jika interpretasi model adalah tujuan utama, maka model Least Square mungkin lebih disukai karena modelnya lebih sederhana dan mudah diinterpretasikan. Sedangkan jika menginginkan keputusan yang diambil harus mempertimbangkan keuntungan dan kerugian dari dua atau lebih opsi yang saling bertentangan antara akurasi dan interpretasi, maka model Ridge bisa menjadi pilihan terbaik.



