---
title: "Tugas Individu Praktikum SSD MInggu 7"
author: "Kelompok 1"
date: "2023-04-28"
output: html_document
---

### 1. Pisahkan data menjadi set pelatihan (training) dan set tes (test). Dengan menggunakan out-of-statetuition sebagai respons dan variabel lain sebagai prediktor, lakukan selksi forward selection pada set pelatihan untuk mengidentifikasi model yang paling baik yang akan hanya menggunakan sebagian dari prediktor

Install Packages

```{r}
library(ISLR)
library(gam)
library(leaps)
```

Import data College

```{r}
data(College)
str(College)
```

```{r}
library(kableExtra)
kable(head(College))
```

Training dan Testing Data

```{r}
set.seed(702)
train <- sample(length(College$Outstate), length(College$Outstate) / 2)
test <- train
train.college<-College[train, ]
test.college <- College[-train, ]
```

Forward Selection

```{r}
fit=regsubsets(Outstate~.,data = train.college, nvmax = 19, method = "forward")
fit.summary <- summary(fit)
```

Plot Cp, BIC dan adj R2 untuk mengestimasi jumlah variabel terbaik

```{r}
par(mfrow = c(1, 3))
plot(fit.summary$cp, xlab = "Number of variables 8", ylab = "Cp", type = "l")
min.cp <- min(fit.summary$cp)
std.cp <- sd(fit.summary$cp)
abline(h = min.cp + 0.2 * std.cp, col = "red", lty = 2)
abline(h = min.cp - 0.2 * std.cp, col = "red", lty = 2)
abline(v = 8, col = "red", lty = 2)
```

```{r}
par(mfrow = c(1, 3))
plot(fit.summary$bic, xlab = "Number of variables 8", ylab = "BIC", type = "l")
min.bic <- min(fit.summary$bic)
std.bic <- sd(fit.summary$bic)
abline(h = min.cp + 0.2 * std.cp, col = "red", lty = 2)
abline(h = min.cp - 0.2 * std.cp, col = "red", lty = 2)
abline(v = 8, col = "red", lty = 2)
```

```{r}
par(mfrow = c(1, 3))
plot(fit.summary$adjr2, xlab = "Number of variables 8", ylab = "Adjusted R2", type = "l")
min.adjr2 <- min(fit.summary$adjr2)
std.adjr2 <- sd(fit.summary$adjr2)
abline(h = min.cp + 0.2 * std.cp, col = "red", lty = 2)
abline(h = min.cp - 0.2 * std.cp, col = "red", lty = 2)
abline(v = 8, col = "red", lty = 2)

```

Dari plot yang telah dibuat dapat diketahui BIC berhenti di 8 variabel, yang merupakan jumlah kovariat terbaik.

### 2. Sesuaikan GAM pada data pelatihan, menggunakan out-of-state tuition sebagai respon dan fitur yang dipilih pada langkah sebelumnya sebagai para prediktor. Plot hasilnya, dan jelaskan temuan Anda.

```{r}
attach(College)
```

```{r}
gam_model <- gam(Outstate ~ s(Room.Board, 2) + s(Personal, 4) + s(PhD, 2) + s(Terminal, 3) + s(perc.alumni, 2) + s(Expend, 5) + s(Grad.Rate, 2) + Private, data = train.college)
```

```{r}
plot(gam_model, se=TRUE, col="blue")
```

### 3. Mengevaluasi model yang diperoleh pada set tes, dan menjelaskan hasil yang diperoleh.

```{r}
preds <- predict(gam_model, test.college)
err <- mean((test.college$Outstate - preds)^2)
err
```

```{r}
tss <- mean((test.college$Outstate - mean(test.college$Outstate))^2)
rss <- 1 - err / tss
rss
```

### 4. Untuk variabel mana, jika ada, apakah ada bukti non-linier hubungannya dengan respon?

```{r}
summary(gam_model)
```
