---
title: "Student Performance Analysis"
output: html_document
date: "2023-03-07"
---
## Kelompok 1 RA
1. Taufiqurrahmansyah Effendi _120450051 \
2. Hanna Sajidah_121450060 \
3. Patricia Gaby Rahmawati Tamba_121450099 \
4. Rafi Fadhlillah_121450143_(KELAS RC) \
5. Andini Nur Izzati_121450147 \
6. Leonard Andreas Napitupulu_121450153

# About Dataset
Link dataset : https://archive.ics.uci.edu/ml/datasets/Student%20Performance

# Data Exploration

```{r eval=FALSE}
install.packages("ggplot2")
install.packages("dplyr")
install.packages("MASS")
install.packages("caret")
install.packages("tidyr")
install.packages("pROC")
install.packages("randomForest")
install.packages("gridExtra")
install.packages("mice")
install.packages("plotly")
install.packages("skimr")
install.packages("corrplot")
install.packages("car")
install.packages("DataExplorer")
```

```{r}
library(ggplot2)
library(dplyr)
library(MASS)
library(caret)
library(tidyr)
library(pROC)
library(randomForest)
library(gridExtra)
library(mice)
library(plotly)
library(skimr)
library(corrplot)
library(car)
library(DataExplorer)
library(gridExtra)
```

# 1.Definisikan Data
Data ini merupakan pendekatan pencapaian siswa dalam pendidikan menengah di dua sekolah Portugis. Atribut data meliputi nilai siswa, demografi, fitur sosial dan terkait sekolah) dan dikumpulkan dengan menggunakan laporan sekolah dan kuesioner. Dua set data disediakan mengenai kinerja dalam dua mata pelajaran yang berbeda: Matematika (mat) dan bahasa Portugis (por). Pada tugas kali ini kami mengambil data Matematika(student-mat.csv)
```{r}
student <- read.csv("C:/Users/rafif/Downloads/student-mat.csv", stringsAsFactors = TRUE)
str(student)
```

```{r}
head(student)
```

```{r}
glimpse(student)
```

# 2.Data Cleaning
```{r}
#menghitung jumlah data kosong
sum(is.na(student))
```

```{r}
# Periksa apakah ada nilai duplikat di dalam dataset
sum(duplicated(student))
```

```{r}
skim(student)
```

```{r}
plot_intro(data = student,
           geom_label_args = list(size=2.5))
```

**Analisis : Plot diatas menunjukkan bahwa All Missing Columns dan Missing Observation sebesar 0% serta Complate Rows mencapai 100% artinya tidak ada nilai missing dalam dataset ini, maka dapat langsung ke proses EDA.**

# 3.Exploratory Data Analysis(EDA)
### Plot Jumlah Murid Masing Masing Sekolah
```{r}
a <-ggplot(student,aes(x= school, fill = school)) +
  geom_bar() + scale_fill_manual(values=c("maroon", "steelblue"))
a+ labs(x="school")
```

**Analisis : Plot bar diatas menunjukkan jumlah siswa pada masing-masing sekolah. Variabel school diplot pada sumbu x, sedangkan warna pada bar plot diisi dengan warna maroon untuk sekolah "GP" dan warna steelblue untuk sekolah "MS". Dapat dilihat bahwa jumlah siswa pada sekolah "GP" lebih banyak dibandingkan dengan jumlah siswa pada sekolah "MS".**

### Plot Alasan memilih sekolah berdasarkan umur
```{r}
ggplot(student, aes(x= age)) +
  geom_histogram(aes(fill = factor(age)), color = "black", alpha = 0.7, bins = 8, width = 0.8) +
  facet_wrap(~ reason) +
  scale_fill_brewer(palette = "Set1") +
  theme(strip.text = element_text(size =15, face = "bold"))
```

**Analisis : Plot diatas menunjukkan distribusi umur siswa yang memilih sekolah berdasarkan alasan yang berbeda. Plot dibagi menjadi beberapa panel berdasarkan variabel "reason". Setiap panel menunjukkan distribusi umur siswa yang memilih sekolah berdasarkan alasan tertentu. Warna pada histogram plot menunjukkan distribusi umur yang berbeda. Dapat dilihat bahwa alasan memilih sekolah berdasarkan "course" dan "reputation" lebih banyak dipilih oleh siswa dengan umur 15-18 tahun, sedangkan alasan "home" dan "other" lebih banyak dipilih oleh siswa dengan umur 16-19 tahun.**

```{r}
ggplot(student, aes(x=age, fill = reason)) + geom_density(alpha=0.3)
```

**Analisis : Plot diatas adalah sebuah density plot yang menunjukkan distribusi umur siswa yang memilih sekolah berdasarkan alasan yang berbeda. Dapat dilihat bahwa alasan memilih sekolah berdasarkan "course" dan "reputation" memiliki distribusi umur yang lebih condong pada 15-18 tahun, sedangkan alasan "home" dan "other" memiliki distribusi umur yang lebih condong pada 16-19 tahun. Density plot ini dapat memberikan gambaran yang lebih jelas mengenai distribusi umur siswa yang memilih sekolah berdasarkan alasan tertentu, dibandingkan dengan histogram plot yang hanya menunjukkan frekuensi siswa pada setiap rentang umur.**

```{r}
options(scipen=999)          
E <- student %>%
  group_by(reason) %>%
  summarise(mean(age))
E
```

**Analisis : Sebuah dataframe yang menunjukkan rata-rata umur siswa pada setiap kelompok alasan memilih sekolah. Dalam hal ini, rata-rata umur siswa yang memilih sekolah berdasarkan "course" adalah 17.2 tahun, "home" adalah 16.7 tahun, "other" adalah 17.3 tahun, dan "reputation" adalah 16.7 tahun.**

### Plot Perbandingan Siswa Laki-laki dan Perempuan
```{r}
dbar <- ggplot(student, aes(x=age, fill = sex)) + geom_bar(position = "fill", width = 0.9) +
  ylab("proportion")
```

```{r}
dpie <- ggplot(student, aes(x="", fill=sex)) + 
  geom_bar(stat="count", position="fill") +
  coord_polar(theta="y") +
  ylab("Proportion") 
```

```{r}
grid.arrange(dbar, dpie, ncol = 2)
```

**Analisis : Setiap stacked bar merepresentasikan proporsi dari jumlah siswa laki-laki dan perempuan pada setiap kelompok umur, sehingga dapat dilihat perbandingan antara jumlah siswa laki-laki dan perempuan pada setiap kelompok umur. Dalam hal ini, dapat dilihat bahwa proporsi siswa perempuan cenderung lebih banyak pada kelompok umur 15-18 tahun, sedangkan proporsi siswa laki-laki cenderung lebih banyak pada kelompok umur 19-22 tahun. Sedangkan jika dilihat dari pie chart diperoleh perbandingan antara jumlah siswa laki-laki dan perempuan secara visual. Dalam hal ini, proporsi siswa perempuan lebih banyak dibandingkan dengan siswa laki-laki.**

```{r}
ggplot(student, aes(x=age, fill = sex)) + geom_density(alpha=0.3)
```

**Analisis : Plot diatas adalah sebuah density plot yang menunjukkan distribusi umur siswa laki-laki dan perempuan. Distribusi umur siswa laki-laki ditunjukkan dengan warna biru, sedangkan distribusi umur siswa perempuan ditunjukkan dengan warna merah. Density plot ini dapat digunakan untuk melihat perbandingan distribusi umur antara siswa laki-laki dan perempuan, serta untuk menentukan apakah terdapat perbedaan signifikan dalam distribusi umur antara kedua kelompok gender.**

### Plot Waktu Perjalanan Menuju Sekolah Vs Alasan Memilih Sekolah
```{r}
ggplot(student, aes(x=traveltime, fill = reason)) + geom_bar(position = "fill") +
  ylab("proportion")
```

**Analisis : Plot diatas adalah sebuah stacked bar plot yang menunjukkan proporsi dari alasan memilih sekolah pada setiap kategori waktu tempuh ke sekolah pada dataset student. Setiap kategori alasan memilih sekolah ditunjukkan dengan warna yang berbeda pada stacked bar plot, sehingga dapat dilihat perbandingan antara proporsi alasan memilih sekolah pada setiap kategori waktu tempuh ke sekolah secara visual. Dalam hal ini, dapat dilihat bahwa proporsi siswa yang memilih sekolah karena faktor "course" lebih tinggi pada kategori waktu tempuh ke sekolah yang lebih lama, sedangkan proporsi siswa yang memilih sekolah karena faktor "other" lebih tinggi pada kategori waktu tempuh ke sekolah yang lebih pendek.**

```{r}
ggplot(student, aes(x=traveltime, fill = reason)) + geom_density(alpha=0.3)
```

**Analisis : Plot diatas adalah sebuah density plot yang menunjukkan distribusi waktu tempuh ke sekolah pada setiap alasan memilih sekolah pada dataset student. Setiap alasan memilih sekolah ditunjukkan dengan warna yang berbeda pada density plot, sehingga dapat dilihat perbandingan antara distribusi waktu tempuh ke sekolah pada setiap alasan memilih sekolah secara visual. Dalam hal ini, dapat dilihat bahwa distribusi waktu tempuh ke sekolah pada alasan memilih sekolah karena faktor "home" cenderung lebih pendek dibandingkan dengan alasan memilih sekolah karena faktor "course" atau "other". Sedangkan distribusi waktu tempuh ke sekolah pada alasan memilih sekolah karena faktor "reputation" dan "teacher" memiliki kurva yang lebih landai dan cenderung berada di antara distribusi dari alasan memilih sekolah lainnya.**

### Plot Final Grade Vs Siswa yang Memiliki Fasilitas Internet
```{r}
plot_1 = ggplot(student, aes(G3,fill = factor(internet)))
plot_2 = plot_1 + geom_histogram(stat="count")
print(plot_2)
```

**Analisis : Plot diatas adalah sebuah histogram yang menunjukkan distribusi nilai G3 (nilai ujian terakhir) pada setiap siswa yang memiliki akses internet dan yang tidak memiliki akses internet. Setiap kelompok ditunjukkan dengan warna yang berbeda pada histogram, sehingga dapat dilihat perbandingan antara distribusi nilai G3 pada kedua kelompok secara visual. Dalam hal ini, dapat dilihat bahwa distribusi nilai G3 pada siswa yang memiliki akses internet cenderung lebih tinggi dibandingkan dengan siswa yang tidak memiliki akses internet.**

### Plot Final Grade Vs Waktu Luang di Luar Jam Sekolah
```{r}
plot_1 = ggplot(student, aes(G3,fill = factor(freetime)))
plot_2 = plot_1 + geom_histogram(stat="count")
print(plot_2)
```

**`Note : from 1 - very low(minim waktu luang) to 5 - very high(banyak waktu luang)`**

**Analisis :  Plot diatas adalah sebuah histogram yang menunjukkan distribusi nilai G3 (nilai ujian akhir) pada setiap siswa yang memiliki waktu luang yang berbeda-beda. Setiap kelompok waktu luang ditunjukkan dengan warna yang berbeda pada histogram, sehingga dapat dilihat perbandingan antara distribusi nilai G3 pada setiap kelompok waktu luang secara visual. Dalam hal ini, dapat dilihat bahwa distribusi nilai G3 pada siswa yang memiliki waktu luang antara sedikit hingga sedang cenderung lebih tinggi dibandingkan dengan siswa yang memiliki waktu luang yang sangat sedikit atau sangat banyak.**

### Plot Perbandingan Antara Siswa yang Mendapatkan Extra Paid Class Vs Final Grade
```{r}
plot_1 = ggplot(student, aes(G3,fill = factor(paid)))
plot_2 = plot_1 + geom_histogram(stat="count")
print(plot_2)
```

**Analisis : Plot diatas menampilkan histogram dari distribusi nilai akhir "G3" untuk setiap tingkat variabel "paid". Sumbu-x mewakili rentang nilai untuk variabel "G3", dan sumbu-y mewakili hitungan jumlah siswa dalam setiap interval. Siswa yang memiliki kursus tambahan (paid=yes) cenderung memperoleh nilai yang lebih tinggi dibandingkan dengan siswa yang tidak memiliki kursus tambahan (paid=no). Terlihat dari jumlah siswa dengan nilai akhir di atas 15 yang mayoritas adalah siswa yang memiliki kursus tambahan.Jumlah siswa yang memiliki kursus tambahan lebih sedikit dibandingkan dengan siswa yang tidak memiliki kursus tambahan.**

### Plot Kualitas Hubungan Keluarga Vs Final Grade
```{r}
plot_1 = ggplot(student, aes(G3,fill = factor(famrel)))
plot_2 = plot_1 + geom_histogram(stat="count")
print(plot_2)
```

**`from 1 - very bad to 5 - excellent`**

**Analisis : Plot histogram tersebut memvisualisasikan distribusi nilai akhir ("G3") dalam dataset Student Performance berdasarkan variabel "famrel" (kualitas hubungan keluarga).Siswa dengan kualitas hubungan keluarga yang lebih tinggi cenderung memperoleh nilai akhir yang lebih baik daripada siswa dengan kualitas hubungan keluarga yang lebih rendah. Terlihat bahwa mayoritas siswa yang memperoleh nilai akhir antara 0 hingga 10 memiliki kualitas hubungan keluarga yang rendah (1 atau 2). Sebaliknya, sebagian besar siswa dengan nilai akhir yang lebih tinggi memiliki kualitas hubungan keluarga yang baik (4 atau 5). Terlihat bahwa siswa yang memiliki kualitas hubungan keluarga yang sangat baik (nilai 5) memiliki distribusi nilai akhir yang lebih tinggi dibandingkan dengan siswa yang memiliki kualitas hubungan keluarga yang baik (nilai 4).**

### Plot Perbandingan Final Grade Antar Siswa with a Romantic Relationship vs NO Romantic Relationship
```{r}
plot_1 = ggplot(student, aes(G3,fill = factor(romantic)))
plot_2 = plot_1 + geom_histogram(stat="count")
print(plot_2)
```

**`ternyata menjadi jomblo tidaklah buruk`**

**Analisis : Plot diatas memvisualisasikan distribusi nilai akhir ("G3") dalam dataset Student Performance berdasarkan variabel "romantic" (memiliki hubungan romantis atau tidak). Distribusi nilai akhir antara siswa yang memiliki hubungan romantis dan siswa yang tidak memiliki hubungan romantis cukup mirip, dengan mayoritas siswa memperoleh nilai akhir antara 0 hingga 15.Terlihat bahwa sejumlah kecil siswa yang memiliki hubungan romantis memperoleh nilai akhir yang lebih tinggi (antara 16 hingga 20) dibandingkan dengan siswa yang tidak memiliki hubungan romantis. Namun, perbedaan ini tidak signifikan dalam jumlah dan tidak cukup besar untuk menarik kesimpulan bahwa memiliki hubungan romantis secara langsung mempengaruhi kinerja siswa dalam memperoleh nilai akhir yang tinggi.**

### Perbandingan Final Grade di 2 Sekolah
```{r}
plot_1 = ggplot(student, aes(G3,fill = factor(school)))
plot_2 = plot_1 + geom_histogram(stat="count")
print(plot_2)
```

**Analisis : Plot di atas menghasilkan histogram yang menunjukkan distribusi jumlah siswa di setiap nilai akhir (G3) untuk masing-masing sekolah (school).Sekolah GP memiliki jumlah siswa yang lebih banyak daripada sekolah MS di setiap nilai akhir.Distribusi nilai akhir di sekolah GP lebih condong ke nilai yang lebih tinggi daripada di sekolah MS.Banyak siswa di kedua sekolah yang memperoleh nilai akhir 10 (nilai maksimal yang dapat dicapai). Terdapat perbedaan jumlah siswa yang signifikan di setiap nilai akhir di kedua sekolah.**

### Plot Perbandingan Waktu Belajar Antara Laki-laki dan Perempuan
```{r}
ggplot(student, aes(x=studytime, fill = sex)) + geom_bar(position = "fill") +
  ylab("proportion")
```

**`[1] - <2 hours, [2] - 2 to 5 hours, [3] - 5 to 10 hours, or [4] - >10 hours`**

**Analisis : Plot di atas menghasilkan stacked bar plot yang menunjukkan proporsi siswa perempuan dan laki-laki untuk setiap level waktu belajar (studytime). Proporsi siswa perempuan yang belajar kurang dari 2 jam per minggu lebih tinggi daripada laki-laki, sementara proporsi laki-laki yang belajar lebih dari 4 jam per minggu lebih tinggi daripada perempuan. Secara keseluruhan, proporsi siswa perempuan yang belajar lebih lama (3-4 jam dan lebih dari 4 jam per minggu) lebih tinggi daripada laki-laki. Proporsi siswa laki-laki dan perempuan yang tidak belajar (0 jam per minggu) hampir sama.**

```{r}
ggplot(student, aes(x=studytime, fill = sex)) + geom_density(alpha=0.3)
```

**Analisis : di atas menghasilkan density plot yang menunjukkan distribusi waktu belajar (studytime) untuk siswa perempuan dan laki-laki dalam dataset. Terdapat lebih banyak siswa perempuan daripada laki-laki dalam dataset. Distribusi waktu belajar siswa perempuan lebih condong ke nilai yang lebih tinggi daripada laki-laki, dengan puncak distribusi pada 2-3 jam per minggu. Distribusi waktu belajar siswa laki-laki lebih landai dan lebih merata, dengan puncak distribusi pada 1-2 jam per minggu. Terlihat perbedaan yang signifikan dalam distribusi waktu belajar antara siswa perempuan dan laki-laki.**

### Perbandingan Final Grade Laki-laki Vs Perempuan
```{r}
ggplot(student, aes(x=G3, fill = sex)) + geom_bar(position = "fill") +
  ylab("proportion")
```

**Analisis : Plot di atas menghasilkan stacked bar plot yang menunjukkan proporsi siswa perempuan dan laki-laki untuk setiap nilai akhir (G3). Proporsi siswa perempuan yang memperoleh nilai akhir lebih tinggi daripada laki-laki. Proporsi siswa perempuan yang memperoleh nilai akhir antara 15-20 (nilai tertinggi) lebih tinggi daripada laki-laki. Proporsi siswa laki-laki yang memperoleh nilai akhir antara 0-10 lebih tinggi daripada perempuan. Terlihat perbedaan yang signifikan dalam distribusi nilai akhir antara siswa perempuan dan laki-laki.**


```{r}
ggplot(student, aes(x=G3, fill = sex)) + geom_density(alpha=0.3)
```

**Analisis : Plot di atas menghasilkan density plot yang menunjukkan distribusi nilai akhir (G3) untuk siswa perempuan dan laki-laki dalam dataset. Distribusi nilai akhir siswa perempuan lebih condong ke nilai yang lebih tinggi daripada laki-laki, dengan puncak distribusi pada 15-18 (nilai yang tinggi). Distribusi nilai akhir siswa laki-laki lebih landai dan lebih merata, dengan puncak distribusi pada 10-14 (nilai yang sedang). Terlihat perbedaan yang signifikan dalam distribusi nilai akhir antara siswa perempuan dan laki-laki.**

### Perbandingan First Period Grade Vs Second Period Grade Vs Final Grade
```{r}
plot11 <- ggplot(student) + 
  geom_histogram(mapping=(aes(G1
)),fill="darkgreen",col="white",binwidth = 1) + 
  labs(x="First Period Grade
", y="Ratio", title="First Period Grade") + theme(legend.position="none")
```

```{r}
plot22 <- ggplot(student) + 
  geom_histogram(mapping=(aes(G2
)),fill="purple",col="white",binwidth = 1) + 
  labs(x="Second Period Grade
", y="Ratio", title="Second Period Grade") + theme(legend.position="none")
```

```{r}
plot33 <- ggplot(student) + 
  geom_histogram(mapping=(aes(G3
)),fill="gold3",col="white",binwidth = 1) + 
  labs(x="Final Grade
", y="Ratio", title="Final Grade") + theme(legend.position="none")
```

```{r}
grid.arrange(plot11, plot22, plot33, ncol=3)
```

**Analisis : Plot di atas menghasilkan tiga histogram yang membandingkan distribusi nilai pada tiga periode penilaian (G1, G2, dan G3) dalam dataset siswa. Distribusi nilai pada periode pertama (G1) memiliki rentang nilai yang paling sempit dan berpusat di sekitar nilai 10-14. Distribusi nilai pada periode kedua (G2) memiliki rentang nilai yang lebih lebar daripada periode pertama dan memiliki puncak yang sedikit lebih rendah dari periode pertama, dengan rentang nilai yang berpusat di sekitar 10-14. Distribusi nilai pada periode akhir (G3) memiliki rentang nilai yang lebih lebar daripada periode kedua dan memiliki puncak yang lebih rendah dari kedua periode sebelumnya, dengan rentang nilai yang berpusat di sekitar 10-16. Terdapat peningkatan nilai rata-rata antara periode pertama, kedua, dan akhir. Terlihat terdapat banyak siswa yang meningkatkan nilai mereka dari periode pertama ke periode kedua, tetapi kemudian nilai mereka stabil atau bahkan menurun di periode akhir.**


# 4. Fitting
## Logistic Regression
### Logistic Linear

```{r}
library(caret)
training.index <- createDataPartition(student$paid, p = 0.60, list = FALSE)

ax.train.df <- student[training.index, ]
ax.valid.df <- student[-training.index, ]
```

```{r}
ax.norm <- preProcess(ax.train.df, method = c("center", "scale"))
```

```{r}
ax.train.norm <- predict(ax.norm, ax.train.df)
ax.valid.norm <- predict(ax.norm, ax.valid.df)
```

```{r}
model <- glm(paid~., data=ax.valid.norm, family="binomial")
summary(model)
```

**Analisis : Algoritma Generalized Linear Model (GLM) untuk memprediksi variabel kategori "paid" (apakah siswa yang membayar kelas tambahan mempengaruhi nilai siswa?). Model GLM yang digunakan adalah model binomial (untuk variabel kategori). Terdapat ringkasan koefisien model yang menunjukkan pengaruh masing-masing variabel independen pada variabel dependen (paid). Terdapat nilai deviance dan AIC yang dapat digunakan untuk membandingkan model yang berbeda. Dalam output ringkasan koefisien, setiap variabel independen memiliki koefisien yang menunjukkan pengaruh signifikan atau tidak signifikan pada variabel dependen. Terdapat beberapa variabel yang memiliki pengaruh signifikan pada variabel dependen, seperti jenis kelamin, usia, jenis sekolah, dukungan keluarga, dan prestasi di periode sebelumnya (G1 dan G2).**

```{r}
pred <- predict(model, ax.valid.norm, type = 'response')
confusionMatrix(as.factor(ifelse(pred > 0.5, "yes", "no")), 
                as.factor(ax.valid.norm$paid))
```

**Analisis : Evaluasi performa model prediksi menggunakan algoritma GLM dengan confusion matrix. Confusion matrix digunakan untuk menghitung akurasi model dengan membandingkan prediksi model dengan nilai aktual dari dataset validasi. Dalam output confusion matrix, terdapat nilai accuracy yang menunjukkan tingkat keakuratan model dalam memprediksi kategori "paid". Terdapat juga nilai sensitivity, specificity, precision, recall, dan f1-score yang dapat digunakan untuk mengevaluasi performa model dengan lebih detail. Dari hasil confusion matrix diatas dapat disimpulkan bahwa model memiliki performa yang cukup baik dalam memprediksi kategori target. **

```{r}
library(gains)
ax.valid.norm$ispaid <- 1 * (ax.valid.norm$paid == "yes")
gain <- gains(ax.valid.norm$ispaid, pred)
```

### 5.Kurva ROC dan Evaluasi
```{r}
### Plot Lift Chart
plot(c(0,gain$cume.pct.of.total*sum(ax.valid.norm$ispaid))~c(0,gain$cume.obs), 
     xlab = "# cases", ylab = "Cumulative", main = "", type = "l")
lines(c(0,sum(ax.valid.norm$ispaid))~c(0, dim(ax.valid.norm)[1]), lty = 5)
```

**Analisis : plot Lift Chart, yang menunjukkan performa model prediksi dalam memprediksi target kelas pada data validasi. Garis melengkung menunjukkan akumulasi persentase data yang diprediksi dengan benar berdasarkan urutan probabilitas prediksi yang diurutkan dari yang tertinggi. Garis putus-putus menunjukkan performa model acak (random model), di mana persentase prediksi benar secara merata di seluruh urutan probabilitas. Jika garis lengkung di atas garis putus-putus, maka model yang dibuat lebih baik daripada model acak. Dalam plot tersebut, garis lengkung berada di atas garis putus-putus, menunjukkan bahwa model yang dibuat memiliki performa yang lebih baik daripada model acak. Garis lengkung semakin meningkat secara curam, menunjukkan bahwa model mampu membedakan antara kelas target yang positif dan negatif dengan baik, terutama pada urutan probabilitas yang lebih tinggi. Namun, garis lengkung mulai melandai pada urutan probabilitas yang lebih rendah, menunjukkan bahwa performa model menurun saat memprediksi kelas pada urutan probabilitas yang lebih rendah. Oleh karena itu, model dapat ditingkatkan kinerjanya dengan meningkatkan kemampuan memprediksi kelas pada urutan probabilitas yang lebih rendah.**


```{r}
### Plot decile-wise chart
heights <- gain$mean.resp/mean(ax.valid.norm$ispaid)
midpoints <- barplot(heights, names.arg = gain$depth,  ylim = c(0,9), col = "gold3",  
                     xlab = "Percentile", ylab = "Mean Attrition", 
                     main = "Decile-wise lift chart")
```

**Analisis : Code tersebut merupakan script untuk membuat plot decile-wise chart yang menunjukkan mean attrition di setiap decile (10% grup data). Semakin menurun pada plot decile-wise chart menandakan penurunan mean attrition rate pada setiap decile, dimana decile pertama memiliki mean attrition rate tertinggi dan decile kesepuluh memiliki mean attrition rate terendah. Dengan kata lain, semakin kecil nilai mean attrition rate maka semakin baik performa model dalam memprediksi kelas target.**

# Linear Discriminant Analysis
```{r}
row<- seq(1,nrow(student),1)
set.seed(10)
train_rows<- sample(row, 0.7*nrow(student))
train <- student[train_rows, ]
valid <- student[-train_rows, ]
```

```{r}
library(caret)
norm.values  <- preProcess(train, method = c("center", "scale"))
```

```{r}
train.norm <- predict(norm.values, train)
valid.norm <- predict(norm.values, valid)
```

```{r}
library(MASS)
lda1 <- lda(paid~., data = train.norm)
lda1$counts
```

```{r}
lda1
```

```{r}
pred1.train <- predict(lda1, train.norm)
ldahist(data = pred1.train$x[,1], g = train.norm$paid)
```

**Analisis : Plot tersebut digunakan untuk membuat histogram plot hasil prediksi model LDA pada data training. Dari plot histogram tersebut dapat dilihat bahwa distribusi hasil prediksi model LDA untuk kedua kelas 'yes' dan 'no' tidak terlalu berbeda secara signifikan, sehingga model LDA belum dapat membedakan kedua kelas tersebut dengan baik pada data training.**

```{r}
pred2.valid <- predict(lda1, valid.norm)
names(pred2.valid)
```


# Model Accuracy
```{r}
table(pred2.valid$class, valid.norm$paid)  
```

```{r}
mean(pred2.valid$class == valid.norm$paid)  
```

**Analisis : Akurasi LDA sebesar 60% menunjukkan bahwa model berhasil memprediksi dengan benar sekitar 60% kasus dalam data validasi. Namun, ini juga berarti model gagal memprediksi dengan benar sekitar 40% kasus di data validasi, sehingga memerlukan peningkatan lebih lanjut.**

```{r}
sum(pred2.valid$posterior[, 1] >=.5)
```

```{r}
sum(pred2.valid$posterior[, 1] >=.75)
```

### lift chart
```{r}
library(gains)
gain <- gains(as.numeric(valid.norm$paid), pred2.valid$x[,1], groups = 10)
```

### Gains
```{r}
valid.norm$paid<- as.numeric(valid.norm$paid)
plot(c(0,gain$cume.pct.of.total*sum(valid.norm$paid))~c(0,gain$cume.obs), 
     xlab="Cases", ylab="Cumulative Lift", main="LIFT CHART", 
     col = "blue1", type="l")
lines(c(0,sum(valid.norm$paid))~c(0, dim(valid)[1]), lty = 9)
```

**Analisis : Lift chart adalah grafik yang menunjukkan kenaikan yang dihasilkan oleh model terhadap hasil yang diharapkan. Grafik tersebut menunjukkan seberapa baik model bekerja pada setiap segmen populasi. Pada script tersebut, terlebih dahulu dihitung nilai gains menggunakan fungsi gains dari paket gains. Kemudian, hasil dari fungsi gains digunakan untuk membuat plot dengan menggunakan plot dan lines. Hasil plot tersebut menunjukkan tingkat kenaikan yang dihasilkan oleh model terhadap hasil yang diharapkan. Grafik yang dihasilkan menunjukkan kenaikan yang cukup signifikan pada sebagian besar segmen populasi, dan memiliki performa yang cukup baik.**

### Plot decile-wise chart
```{r}
heights <- gain$mean.resp/mean(valid.norm$paid)
barplot(heights, names.arg = gain$depth,  ylim = c(0,2),  
                 xlab = "Percentile", ylab = "Leave Response", 
                 main = "Decile chart")
```

**Analisis : Decile chart menunjukkan seberapa besar leave response pada setiap decile, yaitu pembagian data menjadi sepuluh bagian yang sama besar. Setiap bar pada plot menunjukkan tingkat leave response pada masing-masing decile. Dalam plot tersebut, terdapat 10 bar yang masing-masing merepresentasikan 10% data yang diurutkan dari yang paling rendah sampai yang paling tinggi. Semakin tinggi bar yang ditunjukkan pada setiap decile, semakin besar tingkat response leave pada decile tersebut.**

# 6.Analisis Komparasi dari dua Metode LR dan LDA

**Analisis :** Dari hasil evaluasi LR dan LDA diatas dapat disimpulkan bahwa Logistic Regression (LR) dan Linear Discriminant Analysis (LDA) adalah dua metode yang umum digunakan dalam analisis prediktif. Keduanya adalah metode pembelajaran mesin yang dapat digunakan untuk klasifikasi. Dalam analisis komparatif antara kedua metode ini, nilai evaluasi yang digunakan adalah confusion matrix, dimana confusion matrix memberikan informasi tentang berapa banyak data yang diklasifikasikan dengan benar (true positive dan true negative) dan berapa banyak data yang diklasifikasikan dengan salah (false positive dan false negative).

Dalam kasus ini, LR memiliki confusion matrix sebesar 80 persen, yang berarti bahwa 80 persen dari semua data yang diklasifikasikan oleh model, diklasifikasikan dengan benar. Sedangkan LDA memiliki confusion matrix sebesar 60 persen, yang berarti bahwa hanya 60 persen dari semua data yang diklasifikasikan oleh model, diklasifikasikan dengan benar.Namun, perlu diingat bahwa hanya menggunakan confusion matrix sebagai satuan evaluasi bukanlah cara yang lengkap atau terbaik untuk membandingkan kedua metode ini. Ada banyak faktor lain yang perlu dipertimbangkan saat memilih metode klasifikasi yang tepat, seperti akurasi model pada data yang tidak terlihat (out-of-sample accuracy), kecepatan komputasi, interpretasi hasil, dan kompleksitas model.Dalam kasus ini, jika hanya melihat confusion matrix saja, maka dapat dikatakan bahwa LR lebih baik daripada LDA dalam melakukan klasifikasi. Namun, perlu diingat bahwa ini hanya satu aspek dari evaluasi model dan keputusan akhir harus dibuat setelah mempertimbangkan banyak faktor lainnya.