---
title: "Prediksi Penyakit Batu Ginjal berdasarkan Analisis Urine Menggunakan Metode KNN"
output: html_document
date: "2023-05-10"
---

### Import Library
```{r}
library(ggplot2)
library(ISLR)
library(DataExplorer)
library(skimr)
library(gridExtra)
library(ggplot2)
library(knitr)
library(class)
library(dplyr)
library(tidyr)
library(plotly)
library(gmodels)
library(cluster)
library(corrplot)
library(pROC)
library(gridExtra)
library(reshape2)
```
### About Dataset
Berikut adalah penjelasan untuk setiap variabel dalam dataset:

- Id: Nomor identifikasi atau indeks data dalam dataset.
- Gravity: Densitas batu ginjal dalam g/cm^3. Rentang nilainya adalah antara 1.02 hingga 1.03, dengan rata-rata sekitar 1.02 dan deviasi standar sekitar 0.01.
- pH: Nilai pH urin, yang mengindikasikan keasaman atau kebasaan urin. Rentang nilainya adalah antara 4.76 hingga 7.94, dengan rata-rata sekitar 6.04 dan deviasi standar sekitar 0.71.
- Osmo: Osmolaritas urin, yang mengukur konsentrasi partikel dalam urin. Rentang nilainya adalah antara 187 hingga 1236, dengan rata-rata sekitar 602.33 dan deviasi standar sekitar 238.46.
- Cond: Konduktivitas urin, yang mengukur kemampuan urin dalam menghantarkan listrik. Rentang nilainya adalah antara 5.10 hingga 38.00, dengan rata-rata sekitar 20.62 dan deviasi standar sekitar 7.65.
- Urea: Konsentrasi urea dalam urin, yang dapat mencerminkan fungsi ginjal. Rentang nilainya adalah antara 10.00 hingga 620.00, dengan rata-rata sekitar 258.20 dan deviasi standar sekitar 135.38.
- Calc: Konsentrasi kalsium dalam urin, yang dapat terkait dengan pembentukan batu ginjal. Rentang nilainya adalah antara 0.17 hingga 13.00, dengan rata-rata sekitar 4.02 dan deviasi standar sekitar 3.02.
- Target: Variabel target atau kelas yang menunjukkan apakah sampel batu ginjal positif (1) atau negatif (0). Proporsi sampel positif sekitar 50%.

### Import Dataset
```{r}
kidney_stone <- read.csv("C:/Users/rafif/Downloads/kidneystone.csv", stringsAsFactors = TRUE)
glimpse(kidney_stone)
```


```{r}
skim(kidney_stone)
```

```{r}
# Menampilkan jumlah observasi dan variabel
dim(kidney_stone)
```

```{r}
# Menampilkan daftar variabel
names(kidney_stone)
```


### Pembersihan data 
```{r}
#menghitung jumlah data kosong
sum(is.na(kidney_stone))
```

```{r}
# Periksa apakah ada nilai duplikat di dalam dataset
sum(duplicated(kidney_stone))
```

```{r}
plot_intro(data = kidney_stone,
           geom_label_args = list(size=2.5))
```

### Ringkasan Numerik
```{r}
# Membuat ringkasan numerik
summary(kidney_stone)
```

### Plot EDA
```{r}
# 2. Histograms

# Membuat plot histogram untuk setiap variabel
plot_calc <- ggplot(kidney_stone, aes(x = calc)) +
  geom_histogram(fill = "#377EB8") +
  labs(title = "Histogram of Calc")

plot_osmo <- ggplot(kidney_stone, aes(x = osmo)) +
  geom_histogram(fill = "#FF7F00") +
  labs(title = "Histogram of Osmo")

plot_cond <- ggplot(kidney_stone, aes(x = cond)) +
  geom_histogram(fill = "#4DAF4A") +
  labs(title = "Histogram of Cond")

plot_urea <- ggplot(kidney_stone, aes(x = urea)) +
  geom_histogram(fill = "#984EA3") +
  labs(title = "Histogram of Urea")

# Menggabungkan plot ke dalam grid
grid_plot <- grid.arrange(plot_calc, plot_osmo, plot_cond, plot_urea, nrow = 2, ncol = 2)

# Menampilkan grid plot
grid_plot
```


```{r}
# Membuat scatterplot
scatterplot <- plot_ly(data = kidney_stone, x = ~osmo, y = ~urea, mode = "markers",
                       type = "scatter", color = ~target, colors = c("#FDB927", "#552583")) %>%
  layout(xaxis = list(title = "Osmo", titlefont = list(size = 14)),
         yaxis = list(title = "Urea", titlefont = list(size = 14)),
         title = list(text = "Scatterplot", font = list(size = 16)))

# Menampilkan scatterplot
scatterplot
```


```{r}
# 4. Boxplot
plot_ly(data = kidney_stone, x = ~target, y = ~calc, type = "box",
        boxpoints = "all", jitter = 0.3, marker = list(color = "maroon")) %>%
  layout(xaxis = list(title = "Target"),
         yaxis = list(title = "Calc"))
```

```{r}
# Memilih subset kolom yang akan digunakan dalam correlation plot
data_numeric <- kidney_stone[, c("gravity", "ph", "osmo", "cond", "urea", "calc")]

# Menghitung matriks korelasi
cor_matrix <- cor(data_numeric)

# Konversi matriks korelasi menjadi data frame
cor_df <- reshape2::melt(cor_matrix)

# Membuat correlation plot dengan penambahan nilai confusion matrix
cor_plot <- ggplot(data = cor_df, aes(x = Var1, y = Var2, fill = value)) +
  geom_tile() +
  scale_fill_gradient2(low = "#FDB927", mid = "#FDB927", high = "#552583", midpoint = 0) +
  geom_text(aes(label = round(value, 2)), color = "black") +  # Menambahkan nilai matriks kebingungan
  labs(x = "Variable", y = "Variable", fill = "Correlation") +
  theme_minimal() +
  theme(axis.text.x = element_text(angle = 90, hjust = 1),
        plot.title = element_text(hjust = 0.5, size = 16))

# Menambahkan judul dan memperbesar font di luar plot
cor_plot <- cor_plot + ggtitle("Correlation Plot")

# Menampilkan correlation plot
print(cor_plot)

```

### KNN

```{r}
set.seed(1110)
kidney_split = sort(sample(nrow(kidney_stone), nrow(kidney_stone)*0.8)) 
data.train <- kidney_stone[kidney_split,]
test <- kidney_stone[-kidney_split,]

table(data.train$target)
```

```{r}
class_0_indices <- which(data.train$target == 0)
class_1_indices <- which(data.train$target == 1)
sampled_class_0_indices <- sample(class_0_indices, length(class_1_indices))
train <- rbind(data.train[class_1_indices, ], data.train[sampled_class_0_indices, ])
table(train$target)

```

```{r}
# Memilih hanya kolom "calc" untuk variabel prediktor
train.X <- scale(train[, "calc"])
test.X <- scale(test[, "calc"])
```

```{r}
# Mengambil kolom "target" sebagai variabel respons
train.Y <- train$target
test.Y <- test$target
```

```{r}
# Inisialisasi vektor kosong untuk menyimpan hasil akurasi
accuracy <- c()

# Melakukan iterasi untuk setiap nilai K
for (i in 1:15){
  knn.pred <- knn(train.X, test.X, train.Y, k = i)
  accuracy[i] <- mean(test.Y == knn.pred)
}
```

```{r}
# Membuat dataframe untuk hasil akurasi
accuracy_df <- data.frame(K = 1:15, Accuracy = accuracy)
accuracy_df
```

```{r}
# Mencari nilai K dengan akurasi tertinggi
best_k <- accuracy_df$K[which.max(accuracy_df$Accuracy)]
best_k
```

```{r}
# Membuat plot akurasi
plot <- ggplot(accuracy_df, aes(x = K, y = Accuracy)) +
  geom_line() +
  geom_point() +
  geom_vline(xintercept = best_k, linetype = "dashed", color = "red") +
  labs(x = "K", y = "Accuracy", title = "KNN Accuracy for Different K") +
  theme_minimal()

# Menampilkan plot
print(plot)
```

```{r}
# Melakukan prediksi dengan k=6
knn.pred <- knn(train.X, test.X, train.Y, k = 10)

# Membuat tabel kontingensi
table(knn.pred, test.Y)
```

```{r}
# Membuat dataframe dari hasil prediksi dan kelas sebenarnya
results <- data.frame(knn.pred, test.Y)
colnames(results) <- c("Prediction", "Actual")
```

```{r}
# Membuat plot histogram
plot_hist <- ggplot(results, aes(x = Actual, fill = Prediction)) +
  geom_bar() +
  labs(x = "Actual Class", y = "Count", fill = "Predicted Class") +
  scale_fill_manual(values = c("#552583", "#FDB927"))  # Mengatur warna fill

# Menampilkan plot histogram
print(plot_hist)
```

```{r}
# Membuat dataframe dari hasil prediksi dan variabel "calc"
resultss <- data.frame(target = test.Y, calc = test$calc, prediction = knn.pred)

# Jittering pada variabel "calc"
resultss$calc_jittered <- jitter(resultss$calc)

# Membuat plot scatter dengan jittering dan ukuran titik yang diperbesar
plot_scatter <- ggplot(resultss, aes(x = target, y = calc_jittered, color = as.factor(prediction))) +
  geom_point(position = position_jitter(width = 0.2, height = 0.02), size = 2.5) +
  labs(x = "Target", y = "calc", color = "Prediction") +
  scale_color_manual(values = c("#FDB927", "#552583")) +  # Mengatur warna titik
  theme(axis.text = element_text(size = 12),  # Ukuran teks pada label sumbu
        axis.title = element_text(size = 14),  # Ukuran teks pada judul sumbu
        plot.title = element_text(size = 16)) +  # Ukuran teks pada judul plot
  labs(title = "Scatter Plot Hasil Prediksi Dengan Metode KNN")

# Menampilkan plot scatter
print(plot_scatter)
```


```{r}
# Menghitung akurasi dan test error
accuracy.knn <- round(mean(test.Y == knn.pred), digits = 2) * 100
print(paste('Accuracy is', accuracy.knn, "%"))
print(paste('Test error is', 100 - accuracy.knn, "%"))
```

### Confusion Matrix
```{r}
# Menghitung confusion matrix secara manual
confusion_matrix <- table(Actual = test.Y, Predicted = knn.pred)

# Menampilkan confusion matrix
print(confusion_matrix)

# Menghitung akurasi dan error rate
accuracy <- sum(diag(confusion_matrix)) / sum(confusion_matrix)
error_rate <- 1 - accuracy

# Menampilkan akurasi dan error rate
print(paste("Accuracy:", accuracy))
print(paste("Error Rate:", error_rate))
```

```{r}
# Mengubah confusion matrix menjadi dataframe
confusion_df <- as.data.frame.matrix(confusion_matrix)

# Menambahkan kolom dan baris untuk label
confusion_df$Class <- rownames(confusion_df)
confusion_df <- gather(confusion_df, "Predicted", "Count", -Class)

# Mengubah tipe data menjadi faktor untuk mengurutkan label pada sumbu x dan y
confusion_df$Predicted <- factor(confusion_df$Predicted, levels = colnames(confusion_matrix))
confusion_df$Class <- factor(confusion_df$Class, levels = rownames(confusion_matrix))

# Membuat plot confusion matrix
plot_confusion <- ggplot(confusion_df, aes(x = Predicted, y = Class, fill = Count)) +
  geom_tile(color = "white") +
  geom_text(aes(label = Count), color = "red", size = 10, show.legend = FALSE) +
  scale_fill_gradient(low = "#FDB927", high = "#552583") +
  labs(x = "Predicted Class", y = "Actual Class") +
  theme_minimal() +
  theme(axis.text.x = element_text(angle = 45, hjust = 1),
        axis.title = element_text(size = 14)) +
  ggtitle("Confusion Matrix") +
  theme(plot.title = element_text(hjust = 0.5, size = 16, face = "bold"))

# Menampilkan plot
print(plot_confusion)
```


### ROC
```{r}
train.Y <- as.factor(train$target)
test.Y <- as.factor(test$target)

knn.probs <- attr(knn(train.X, test.X, train.Y, k = 255, prob = TRUE), "prob")

roc_obj <- roc(test.Y, knn.probs)
```

```{r}
plot(roc_obj, col = "#377EB8", main = "ROC Curve for KNN",
     xlab = "False Positive Rate", ylab = "True Positive Rate",
     print.auc = TRUE, auc.polygon = TRUE, max.auc.polygon = TRUE)

abline(a = 0, b = 1, col = "gray", lty = 2)

legend("bottomright", legend = paste("AUC =", round(roc_obj$auc, 2)), cex = 0.8, bg = "white")
```

